臺灣桃園地方法院刑事判決　　　　　　99年度審易字第1678號
公　訴　人　臺灣桃園地方法院檢察署檢察官
被　　　告　林財榮
上列被告因竊盜案件，經檢察官提起公訴（99年度偵字第22691
號），嗣於本院準備程序進行中，被告就被訴事實為有罪之陳述
，經本院告知簡式審判程序意旨，並聽取當事人之意見後，本院
裁定改依簡式審判程序審理，並判決如下：
    主  文
林財榮攜帶兇器竊盜，累犯，處有期徒刑捌月，扣案螺絲起子壹
支沒收之。
    事實及理由
一、犯罪事實：
    林財榮前(一)於民國89年間，因施用第一、二級毒品案件，經
    本院以91年度訴字第261 號判決分別判處有期徒刑9 月、4
    月，應執行有期徒刑1 年確定。(二)又於90年間，因竊盜及偽
    造文書案件，分別經本院及臺灣板橋地方法院以90年度易字
    第2697號判決、90年度訴字第1907號判決各判處有期徒刑6
    月、5 月確定，嗣經本院以91年度聲字第2163號裁定應執行
    有期徒刑11確定。(三)再於91年間，因施用第一級毒品案件，
    經本院以91年度訴字第1054號判決判處有期徒刑10月確定；
    復於同年間，因違反槍砲彈藥刀械管制條例及湮滅證據等案
    件，經本院以92年度訴字第1539號判決判處應執行有期徒刑
    1 年6 月、併科罰金新臺幣60,000元確定。前揭2 罪之有期
    徒刑部分，嗣經本院以94年度聲字第2944號裁定應執行有期
    徒刑2 年4 月確定。上揭數罪於92年5 月28日起接續執行，
    於96年1 月22日假釋並付保護管束（惟接續執行罰金易服勞
    役之刑，於96年3 月29日出監），至同年6 月23日保護管束
    期滿，假釋未經撤銷，未執行之刑視為已執行完畢。又於97
    年間施用毒品案件，經本院以97年度審訴字第3131號判決判
    處有期徒刑10月確定，於99年2 月28日縮刑期滿執行完畢。
    詎仍不知悔改，復意圖為自己不法之所有，於99年8 月11日
    中午12時許，在桃園縣大溪鎮○○路525 巷路旁，持其所有
    客觀上可供兇器使用之螺絲起子1 支，竊取趙令贊所有車牌
    號碼0937─VA號自用小客車車牌2 面，得手後，將之懸掛在
    其所有原車牌號碼為V5─3652號自用小客車上使用。嗣於99
    年8 月17日凌晨5 時40分許，駕駛懸掛0937─VA號車牌之上
    開車輛，行經桃園縣大溪鎮○○路280 號前時，為警攔檢，
    發現車身、號牌不符而循線查悉上情，並扣得上開其所有供
    本件犯罪所用之螺絲起子1 支。
三、認定被告犯罪所憑之證據：
  (一)被告林財榮於警詢、偵查及本院審理時之自白。
  (二)被害人趙令贊於警詢時之證述。
  (三)桃園縣政府警察局大溪分局搜索扣押筆錄、扣押物品目錄
      表、贓物認領保管單、0937─VA號失車案件基本資料詳細
      畫面報表、車牌尋獲電腦輸入單、V5─3652號自用小客車
      車輛詳細資料報表、0937─VA號自用小客車車輛詳細資料
      報表各1 份及查獲照片共5 張。
  (四)扣案螺絲起子1 支。
四、查被告於犯罪後，刑法第321 條第1 項業於100 年1 月26日
    修正公布，於100 年1 月28日生效施行。按行為後法律有變
    更者，適用行為時之法律，但行為後之法律有利於行為人者
    ，適用最有利於行為人之法律，刑法第2 條第1 項定有明文
    。修正前之刑法第321 條第1 項原規定：「犯竊盜罪而有左
    列情形之一者，處六月以上、五年以下有期徒刑：一、於夜
    間侵入住宅或有人居住之建築物、船艦或隱匿其內而犯之者
    。二、毀越門扇、牆垣或其他安全設備而犯之者。三、攜帶
    兇器而犯之者。四、結夥三人以上而犯之者。五、乘火災、
    水災或其他災害之際而犯之者。六、在車站或埠頭而犯之者
    。」；而修正後刑法第321 條第1 項則規定：「犯竊盜罪而
    有下列情形之一者，處六月以上、五年以下有期徒刑，得併
    科新臺幣十萬元以下罰金：一、侵入住宅或有人居住之建築
    物、船艦或隱匿其內而犯之者。二、毀越門扇、牆垣或其他
    安全設備而犯之者。三、攜帶兇器而犯之者。四、結夥三人
    以上而犯之者。五、乘火災、水災或其他災害之際而犯之者
    。六、在車站、埠頭、航空站或其他供水、陸、空公眾運輸
    之舟、車、航空機內而犯之者。」，比較修正前後關於刑法
    第321 條第1 項之規定，修正後之刑法第321 條第1 項於第
    1 款刪除「於夜間」之文字；於第6 款增加「航空站或其他
    供水、陸、空公眾運輸之舟、車、航空機內」之文字，擴大
    加重竊盜罪之適用範圍，使部分修正前原應適用普通竊盜罪
    論罪科刑之情形，於修正後改論以加重竊盜罪論罪科刑，並
    增加得併科罰金新臺幣10萬元之規定，解釋上應以修正前之
    規定對被告較有利，自仍依刑法第2 條第1 項前段規定，適
    用行為時之法律即修正前刑法第321 條第1 項規定論處。
五、按刑法第321 條第1 項第3 款之攜帶兇器竊盜罪，係以行為
    人攜帶兇器竊盜為其加重條件，此所謂兇器，其種類並無限
    制，凡客觀上足對人之生命、身體、安全構成威脅，具有危
    險性之兇器均屬之，且祇須行竊時攜帶此種具有危險性之兇
    器為已足，並不以攜帶之初有行兇之意圖為必要（最高法院
    79年度台上字第5253號判例參照），是核被告所為，係犯修
    正前刑法第321 條第1 項第3 款攜帶兇器竊盜罪。又被告有
    如前所述之犯罪科刑執行紀錄，有臺灣高等法院被告前案紀
    錄表1 份在卷可按，其於徒刑執行完畢後5 年以內故意再犯
    本件有期徒刑以上之罪，為累犯，應依刑法第47條第1 項之
    規定加重其刑。爰審酌被告正值壯年，不思以正當手段獲取
    財物，藐視他人之財產權，欠缺尊重他人財產權之觀念，兼
    衡其犯罪之手段、目的，犯後坦承犯行態度尚佳等一切情狀
    ，量處如主文所示之刑。扣案之螺絲起子1 支為被告所有，
    且係供犯本件竊盜罪所用之物，業據被告供承在卷，爰依刑
    法第38條第1 項第2 款宣告沒收。
六、應適用之法條：
    刑事訴訟法第273 條之1 第1 項、第299 條第1 項前段、第
    310 條之2 、第454 條第1 項，修正前刑法第321 條第1 項
    第3 款，刑法第2 條第1 項前段、第47條第1 項、第38條第
    1 項第2 款。
七、如不服本判決，應於判決送達後10日內向本院提出上訴狀（
    應附繕本），其未敘述上訴理由者，應於上訴期間屆滿後20
    日內補提理由書狀於本院，上訴於臺灣高等法院。
本案經檢察官馮浩庭到庭執行職務。
中    華    民    國    100    年    2    月    25    日
                    刑事庭  法  官  許曉微
以上正本證明與原本無異。
                            書記官  林宜亭
中    華    民    國    100    年    2    月    25    日
修正前刑法第321條
（加重竊盜罪）
犯竊盜罪而有左列情形之一者，處6 月以上、5 年以下有期徒刑
：
一、於夜間侵入住宅或有人居住之建築物、船艦或隱匿其內而犯
    之者。
二、毀越門扇、牆垣或其他安全設備而犯之者。
三、攜帶兇器而犯之者。
四、結夥三人以上而犯之者。
五、乘火災、水災或其他災害之際而犯之者。
六、在車站或埠頭而犯之者。
前項之未遂犯罰之。